臺灣桃園地方法院刑事判決
110年度交訴字第18號
公  訴  人  臺灣桃園地方檢察署檢察官  
被      告  張順良



上列被告因肇事遺棄等案件，經檢察官提起公訴（109年度偵字
第36796號），本院判決如下：
    主  文
張順良因過失傷害人，處有期徒刑肆月，如易科罰金，以新臺幣
壹仟元折算壹日；又駕駛動力交通工具發生交通事故，致人傷害
而逃逸，處有期徒刑玖月。
    事  實
一、張順良駕駛未懸掛車牌之藍色自用小貨車搭載張德標，沿桃
    園市龜山區忠義路1段往林口方向行駛，於民國108年8月3日
    上午7時55分許，行駛至桃園市○○區○○路0段000○0號欲右轉
    時，本應注意汽車行駛時，駕駛人應注意兩車並行之間隔，
    並隨時採取必要之安全措施，而依當時天候晴、日間自然光
    線、柏油路面並無缺陷、視線良好等情形，並無不能注意之
    情事，竟疏未注意即貿然右轉，適有宋本康騎乘車牌號碼00
    0-000號普通重型機車駛至該處，見狀閃避不及，因而發生
    碰撞，宋本康人車倒地後受有手肘擦傷、右腳第二趾與第三
    趾開放性傷口伴有趾甲損傷之傷害。詎張順良於駕駛動力交
    通工具肇事後，因其斯時為通緝犯之身分，為躲避警方查緝
    ，明知機車騎士將因前揭交通事故而受傷，竟基於肇事致人
    受傷而逃逸之故意，未停留現場協助送醫救治或為適當之處
    置，亦未待警方到場處理，逕自駕車駛離現場而逃逸。
二、案經宋本康訴由桃園市政府警察局龜山分局報告臺灣桃園地
    方檢察署檢察官偵查起訴
    理  由
壹、程序部分：
一、按被告以外之人於審判外之言詞或書面陳述，除法律有規定
    者外，不得作為證據；又被告以外之人於審判外之陳述，雖
    不符合同法第159條之1至第159條之4規定，但經當事人於審
    判程序同意作為證據，法院審酌該言詞陳述或書面陳述作成
    時之情況，認為適當者，亦得為證據。當事人、代理人或辯
    護人於法院調查證據時，知有第159條第1項不得為證據之情
    形，而未於言詞辯論終結前聲明異議者，視為有前項之同意
    ，刑事訴訟法第159條第1項及第159條之5分別定有明文。經
    查，本判決下列所引用之被告以外之人於審判外之陳述（含
    書面陳述），檢察官、被告張順良迄至本院言詞辯論終結前
    均未聲明異議，本院審酌上開證據資料製作時之情況，尚無
    違法不當及證明力明顯過低之瑕疵，亦認為以之作為證據應
    屬適當，揆諸前開規定，爰依刑事訴訟法第159條之5規定，
    認前揭證據資料均有證據能力。
二、本件認定事實所引用之本件卷內之非供述證據，檢察官、被
    告均未主張排除前開證據之證據能力，且迄於本院言詞辯論
    終結前均未表示異議，本院審酌前開非供述證據並無證據證
    明係公務員違背法定程序所取得，亦無刑事訴訟法第159條
    之4之顯有不可信之情況與不得作為證據之情形，是本件認
    定事實所引用之本件卷內之非供述證據，均認為有證據能力
    。
貳、實體部分：
一、認定事實之理由及依據：
　　訊據被告張順良矢口否認涉有過失傷害、肇事逃逸等犯行，
    辯稱：當時不是伊開車，伊有動過手術，所以沒有辦法開車
    ，是張德標、陳仁豪挾怨報復把這件事情推給伊云云。經查
    ：
　㈠告訴人宋本康於108年8月3日上午7時55分許，騎乘車牌號碼0
    00-000號普通重型機車行駛至桃園市○○區○○路0段000○0號時
    ，與原併行正欲右轉之未懸掛車牌藍色自用小貨車發生碰撞
    ，告訴人因此人車倒地，並受有手肘擦傷、右腳第二趾與第
    三趾開放性傷口伴有趾甲損傷等傷害，且於發生車禍後，前
    開自用小貨車之駕駛人未下車察看，即駕車離開現場，而告
    訴人並不知悉是何人為自用小貨車之駕駛人等事實，業據證
    人即告訴人宋本康於警詢及偵查中證述甚詳（詳見108年度
    偵字第33134卷第33至36頁、第135至136頁），並有長庚醫
    療財團法人林口長庚紀念醫院診斷證明書、監視器影片翻拍
    照片、桃園市政府警察局龜山分局龜山派出所處理道路交通
    事故事後報案登記表、疑似交通道路交通事故肇事逃逸追查
    表、道路交通事故現場圖、道路交通事故調查表（一）、（
    二）、現場照片、臺灣桃園地方檢察署檢察事務官勘驗筆錄
    等件在卷可參（108年度偵字第33134號卷第37至71頁、第14
    3至146頁、109年度偵緝字第1107號第179至189頁），且為
    被告所不爭執，此部分事實首堪認定。
　㈡證人張德標於偵查中證稱：伊有於108年8月3日上午7時55分
    許，搭乘未懸掛車牌號碼之藍色小貨車，在桃園市○○區○○路
    ○段000○0號前，與同向直行由告訴人騎乘之車牌號碼000-00
    0號機車發生擦撞，但當時小貨車不是伊駕駛的，是被告駕
    駛的，伊當時坐在副駕駛座。那天伊與被告原本待在陳仁豪
    之黑色轎車内，之後伊與被告就下車並走向藍色小貨車，由
    被告駕駛藍色小貨車，在監視器畫面中，身穿黑色衣服背後
    有紅點圖案的人是伊，另一位黑色衣服就是被告；因為被告
    當時遭通緝，所以事後才要逃走，而且事故發生後，伊還有
    從小貨車的副駕駛座下車，可以調閱監視器來確認；那台肇
    事之小貨車原本就是被告在使用，當天也是被告開車來找伊
    等語（詳見109年度偵緝字第1107號第61至63頁、第113至11
    5頁）。
　㈢證人陳仁豪於偵查中證稱：案發那天原本有2個人坐在伊的車
    上，待藍色小貨車開回來之後，這2個人就從伊的車上下來
    ，把藍色小貨車開走，這2個人好像是親戚關係，但伊跟他
    們2人不熟，只知道綽號分別是「黑瓶（台語）」、「文龍
    」，伊有看到坐在伊車上的2人長相，（經檢察事務官提示
    偵查卷中所附張得標、被告之照片）當天就是被告、張德標
    坐在伊車上，小貨車開回來之後，被告、張德標就下車回到
    小貨車上，張得標綽號就是「黑瓶」，張順良綽號是「文龍
    」，伊觀看監視器畫面後從背影判斷，衣服上有一點紅點之
    人是張得標，另一人則是張順良。車禍發生後監視畫面中從
    藍色小貨車下來之人應該是張得標，因為張得標從伊的車子
    下車時有戴帽子，而當時藍色小貨車下車之人也有戴帽子等
    語（詳見109年度偵緝字第1107號第145至147頁）。
　㈣由證人張德標、陳仁豪上開證述可知，被告之綽號為「文龍
    」，與綽號「黑瓶（台語）」之證人張德標為親戚關係，案
    發當日身著黑衣之被告與頭戴帽子身著黑衣有紅點圖案之證
    人張德標均曾在證人陳仁豪所駕駛之車上等候，隨後被告與
    證人張德標自證人陳仁豪之車輛下車，由被告駕駛未懸掛藍
    色自用小貨車，證人張德標則乘坐前開藍色自用小貨車之副
    駕駛座，被告駕車與告訴人發生碰撞後，致告訴人人車倒地
    ，證人張德標有下車察看乙節。再參以被告於偵查中供稱其
    與證人張德標為堂兄弟，渠等之綽號分別「黑瓶」、「文龍
    」等語明確（詳見109年度偵緝字第1107號卷第113頁、第17
    5頁）。據此，相互勾稽證人張德標、陳仁豪之上開證詞及
    被告之上開供述，可認證人陳仁豪所證述之被告與證人張德
    標確為堂兄弟之親戚關係，渠等於案發當日之穿著均為黑衣
    ，惟證人張德標上衣有紅點圖案且配戴帽子，且渠等在駕駛
    未懸掛車牌之自用小貨車之前，均曾在證人陳仁豪車輛上等
    候乙情，適可補強證人張德標所見聞之被告駕車發生交通事
    故致人受傷而逃逸等犯罪事實非屬虛構，而能予保障證人張
    德標上開所證述事實之真實性。是以，證人陳仁豪之上開證
    述，雖非直接可以推斷被告有實行本件犯罪，但本院以此項
    證據與證人張德標之指認供述綜合判斷，已足以使本院認定
    被告確有駕駛動力交通工具發生交通事故，致人受傷而逃逸
    之犯行。
　㈤按刑法第185條之4所謂「逃逸」，依文義解釋，係指逃離事
    故現場而逸走。惟肇事者終將離開，不可能始終留在現場，
    究其犯罪之內涵，除離開現場（作為）之外，實因其未履行
    因肇事者身分而產生之作為義務（不作為），是本罪乃結合
    作為犯及不作為犯之雙重性質；而審諸法規範目的，駕駛動
    力交通工具為維持現代社會生活所必需，交通事故已然為必
    要容忍的風險，則為保障事故發生後之交通公共安全，避免
    事端擴大，及為保護事故被害人之生命、身體安全，自須要
    求行為人留在現場，即時對現場為必要之處理、採取救護、
    救援被害人行動之義務；復鑑於交通事件具有證據消失迅速
    （通常交通事故現場跡證必須立刻清理）之特性，為釐清肇
    事責任之歸屬，保障被害人之民事請求權，於此規範目的，
    亦可得出肇事者有在場，對在場被害人或執法人員不隱瞞身
    分之義務，此由歷次立法說明，及在被害人當場死亡，並無
    即時救護必要時，仍禁止肇事者離去，以及該罪係定在刑法
    「公共危險罪」章等情，亦可印證；是以，肇事者若未盡上
    開作為義務，即逕自離開現場，自屬「逃逸」行為（最高法
    院111年度台上字第150號刑事判決理由參照）。經查：
　⒈查本件被告於上揭時、地，與告訴人發生交通事故後，並未
    報警、叫救護車，亦未留下姓名、聯絡方式給告訴人，在未
    得告訴人同意下，即自行駕車離開現場等情，經證人即告訴
    人宋本康於警詢及偵查時證述明確（詳見108年度偵字第331
    34卷第33至36頁、第135至136頁），自堪認定。
　⒉由臺灣桃園地方檢察署檢察事務官勘驗筆錄之結果顯示（詳
    見109年度偵緝字第1107號卷第179至189頁），被告之自用
    小貨車與證人宋本康之機車發生碰撞後，告訴人呈現人車倒
    地狀態，被告即駕車離去消失在畫面中等節，可知被告於肇
    事後僅短暫停留，旋即駕車離開現場，有桃園市政府警察局
    龜山分局龜山派出所疑似道路交通事故肇事逃逸追查表之記
    載可憑（詳見108年度偵字第33134卷第43頁），益徵被告客
    觀上已有逃逸行為甚明。
　⒊參諸本件交通事故，造成騎乘機車之證人宋本康人車倒地，
    而機車駕駛人因無堅固汽車車體之保護，在機車行駛中無預
    警發生撞擊而倒地，其身體或四肢等部位因此受有擦、挫傷
    等傷害之可能性極高，乃吾人之生活經驗法則，於此情況下
    ，被告主觀上當已預見證人宋本康亦因此受傷甚明。
　⒋綜上，本件被告明知與證人宋本康發生交通事故，並已預見
    證人宋本康因此受有傷害，卻未留在現場等待或協助救護，
    亦未確認告訴人已經獲得救護，亦無留下姓名、聯絡資料，
    且未得告訴人同意，即擅自駕車離開事故現場，堪認被告主
    觀上有肇事逃逸之故意，且客觀上亦有逃逸行為，被告所為
    已構成肇事逃逸罪，要屬明確。
　㈥按刑法上之過失，係指行為人按其情節應注意，並能注意而
    不注意者，或行為人對於構成要件事實，雖預見其能發生而
    確信其不發生者而言，刑法第14條定有明文，故刑法上過失
    行為之成立，應以行為人對該過失行為所生之構成要件結果
    、因果歷程有客觀預見可能性及主觀預見可能性，且行為人
    基於此預見之可能性，而有違反客觀上之注意義務致構成要
    件事實發生者，始足當之。又按汽車行駛時，駕駛人應注意
    兩車並行之間隔，並隨時採取必要之安全措施，道路交通安
    全規則第94條第3項訂有明文。查被告領有自用小客車駕駛
    執照，業據被告於本院準備程序時供承明確（詳見本院交訴
    字卷第221頁），則被告對於上開交通規則自無不知之理。
    是被告於駕駛自用小貨車時，自應注意上開規則，而當時天
    候晴，日間有自然光線，路面乾燥，無缺陷與障礙，視距良
    好，並無不能注意之情事，有道路交通事故調查報告表（一
    ）在卷可稽（詳見108年度偵字第33134號卷第47頁），故客
    觀上被告倘能注意兩車並行之間隔，而不貿然右轉，當可避
    免本件車禍之發生。然被告竟疏未注意，即貿然右轉，致撞
    及並行於其右側之告訴人，足認被告確有違反前揭道路交通
    安全規則之過失，且其過失行為致使告訴人受有傷害，被告
    之過失行為與告訴人之受傷結果間，亦具有相當因果關係至
    明。
　㈦至公訴意旨雖認被告違反「轉彎車應讓直行車先行」之注意
    義務云云。惟按汽車行駛至交岔路口，轉彎車應讓直行車先
    行，道路交通安全規則第102條第1項第7款固定有明文。但
    該規定係適用於不同行車方向或同方向不同車道（包括同向
    二以上車道及快慢車道等）行駛之情形，至同向同車道行駛
    之情形，應適用同規則第94條關於注意兩車並行之間隔及後
    車與前車之間應保持隨時可以煞停之距離等規定，規範其行
    車秩序（最高法院107年度台上字第3398號判決意旨參照）
    。查被告駕駛之自用小貨車與告訴人所騎普通重型機車於發
    生本件車禍前，係在同向同一車道行駛，經告訴人於警詢時
    陳明在卷外（詳見108年度偵字第33134號卷第34頁），亦有
    道路交通事故現場圖、監視器錄影畫面翻拍照片、臺灣桃園
    地方檢察署檢察事務官勘驗報告在卷可佐（詳見108年度偵
    字第33134號卷第45頁、第65至69頁、109年度偵緝字第1107
    號卷第179至189頁）。故依前揭說明，被告駕駛之車輛與告
    訴人所騎機車既在同向同一車道行駛，「轉彎車應讓直行車
    先行」之規定自無適用餘地，是公訴意旨此節所指，容有誤
    會。　
　㈧至被告固以前詞為辯，惟查：
　⒈被告於偵查中檢察事務官詢問時供稱：「（問：認識陳仁豪
    ？）不認識。（問：陳仁豪表示，當天就是你跟張德標坐在
    他的黑色小轎車上，李昶宏將貨車開回來得時候，你們兩人
    就下車，和李昶宏交換，為何之前否認你在現場？）我忘了
    ，他們說有就有，我不想要再辯解。」等語（詳見109年度
    偵緝字第1107號卷第175頁）；然被告於本院準備程序時供
    以：陳仁豪是張德標的朋友，張德標是伊堂兄，之前伊與張
    德標在一起吸毒有過摩擦，所以張德標可能推給伊，伊與陳
    仁豪也因吸毒而有過摩擦等語（詳見本院審交訴字卷第114
    頁）。則被告於偵查中明確供稱不認識證人陳仁豪，卻於本
    院準備程序時表示曾與證人陳仁豪因施用毒品而生糾紛，可
    徵被告對於是否認識證人陳仁豪一事，前後所述並不一致，
    且相互齟齬，顯見被告所辯是證人張德標、陳仁豪挾怨報復
    把本案推給伊云云，難認可採。
　⒉另被告曾因右股骨頭缺血性壞死，於100年3月6日至100年3月
    10日至林口長庚醫院脊椎科住院接受右髖全人工關節置換手
    術；另因第四-五腰椎及第五腰椎-第一薦椎感染併脊椎狹窄
    症，於107年8月26日至107年9月25日至同院脊椎科住院接受
    椎板切除及椎體間融合併植骨及骨釘固定手術，被告自107
    年9月25日出院後即未再回診該院等節，有長庚醫療財團法
    人林口長庚紀念醫院110 年12月13日長庚院林字第11010512
    42號函在卷可參（詳見本院交訴字卷第271頁），可知被告
    確曾因上開手術而住院治療。然被告曾於108年5月14日，在
    桃園市○○區○○路0段000號附近，竊取車牌號碼000-0000號自
    用小貨車，並駕駛該車離去等情，經臺灣桃園地方檢察署檢
    察官以108年度偵字第20447號提起公訴，並經本院以109年
    度易字第434號判決有罪確定，而被告上開所涉另案竊盜之
    犯罪事實，業據被告於檢察官另案偵查中坦承不諱（詳見本
    院交訴字卷第266頁），並有臺灣桃園地方檢察署檢察官110
    年度蒞字第14298號補充理由書暨附件、臺灣高等法院被告
    前案紀錄表在卷可按（詳見本院交訴字卷第204至205頁、第
    233至269頁），足認被告縱使因前開手術而住院治療，惟被
    告於本案肇事逃逸、過失傷害（108年8月3日）發生前之108
    年5月14日，仍得以竊取他人車輛並駕車離去，益徵被告顯
    無不能駕車之情事，故被告辯稱其因手術而無法開車，非本
    案駕駛人，為卸責之詞，不足採信。
　⒊至證人陳仁豪雖曾一度在偵查中證稱本案未懸掛車牌之藍色
    自用小貨車為證人張德標所駕駛等節（詳見108年度偵字第3
    3134號卷第140至141頁），惟經檢察事務官再次向證人陳仁
    豪確認本案駕駛人之細節時，證人陳仁豪卻稱其不確定是否
    為證人張德標坐在小貨車駕駛座將車輛開走，並在檢察事務
    官提示被告與證人張德標之照片後，明確指認被告與證人張
    德標在案發當日乘坐在其車輛上等情（詳見109年度偵字第1
    107號卷第145至147頁），是證人陳仁豪偵查中曾證述有關
    本案自用小貨車之駕駛人為證人張德標乙情，尚難為有利於
    被告之認定。　
　㈨綜上所述，被告前開所辯，要屬飾卸之詞，顯屬無據。本案
    事證明確，被告上開過失傷害及肇事逃逸犯行，均堪認定，
    應依法論科。
二、新舊法比較；
    按行為後法律有變更者，適用行為時之法律。但行為後之法
    律有利於行為人者，適用最有利於行為人之法律，刑法第2
    條第1項定有明文。本件被告行為後，刑法第185條之4業於1
    10年5月28日修正公布、同年月30日生效施行。修正前刑法
    第185條之4原規定：「駕駛動力交通工具肇事，致人死傷而
    逃逸者，處1年以上7年以下有期徒刑」，修正後同條第1項
    規定：「駕駛動力交通工具發生交通事故，致人傷害而逃逸
    者，處6月以上5年以下有期徒刑；致人於死或重傷而逃逸者
    ，處1年以上7年以下有徒刑」，另增訂第2項：「犯前項之
    罪，駕駛人於發生交通事故致人死傷係無過失者，減輕或免
    除其刑」。比較修正前、後規定，修正前對於逃逸之被告不
    分其就「肇事」有無過失，一律處1年以上7年以下有期徒刑
    ，修正後則將原規定「肇事」修正為「發生交通事故」，並
    以被告就「發生交通事故」有無過失，分別依第1項、第2項
    規定論處；有過失者，以造成傷亡程度輕重異其處罰，第1
    項前段規定：「致人傷害而逃逸者，處6月以上5年以下有期
    徒刑」，後段則規定：「致人於死或重傷而逃逸者，處1年
    以上7年以下有期徒刑」；至若被告於發生交通事故致人死
    傷係「無過失」者，依增訂第2項規定：「減輕或免除其刑
    」。本件被告駕駛動力交通工具發生交通事故致人傷害而逃
    逸，修正後之法定刑為6月以上5年以下有期徒刑，較之修正
    前之1年以上7年有期徒刑以下為輕，修正後之規定對被告較
    為有利，依刑法第2條第1項但書規定，自應適用修正後即現
    行刑法第185條之4第1項前段規定論處。
三、論罪科刑：
  ㈠核被告所為，係犯刑法第284條前段之過失傷害罪及刑法第18
    5條之4第1項前段之駕駛動力交通工具發生交通事故，致人
    傷害而逃逸罪。
　㈡被告所犯上開2罪間，罪名有異，行為不同，應予分論併罰。
　㈢累犯部分：
　⒈起訴書雖記載被告有因違反毒品危害防制條例、竊盜等案件
    ，經法院論罪科刑，被告並因此入監服刑，被告於104年2月
    12日縮短刑期假釋出監併付保護管束，迄104年3月22日保護
    管束期滿，被告假釋未經撤銷，其未執行之刑，以已執行論
    等情，並認定被告於徒刑執行完畢5年內，故意再犯本件肇
    事逃逸部分有期徒刑以上之罪，為累犯。
　⒉惟按被告構成累犯之事實及應加重其刑之事項，均應由檢察
    官主張並具體指出證明之方法後，經法院踐行調查、辯論程
    序，方得作為論以累犯及是否加重其刑之裁判基礎（最高法
    院110年度台上大字第5660號刑事大法庭裁定意旨參照）。
    本件起訴書雖於犯罪事實欄載有被告於受徒刑之執行完畢後
    5年內再犯本案有期徒刑以上之罪等內容，惟就本案有無司
    法院大法官釋字第775號解釋意旨所示，依個案情節應量處
    最低法定刑，若依累犯規定加重其刑則有違罪刑相當原則，
    又無法適用刑法第59條酌量減輕其刑規定，或被告有重覆犯
    相同性質之犯罪，足認被告所犯本罪有無特別惡性，而證明
    被告有無對刑罰反應力薄弱之情形等節，公訴意旨均未有所
    說明，亦未具體指出證明方法，本院參酌上揭司法院大法官
    解釋及最高法院裁定意旨，復審酌本案情節及卷內證據資料
    ，認尚難對被告依累犯規定加重其刑，僅將被告之前科紀錄
    列入刑法第57條第5款「犯罪行為人之品行」之量刑審酌事
    由（詳後述），附此敘明。
　㈣又本件被告就發生交通事故致人傷害既有過失如前述，自無
    刑法第185條之4第2項減輕或免除其刑規定之適用，併此敘
    明。
　㈤爰以行為人之責任為基礎，審酌被告於行車時疏未注意相關
    道路交通安全規範，肇致本件車禍事故，顯有過失，其肇事
    致告訴人受傷後，復未採取任何救護措施或報警處理，即逕
    自駕車駛離肇事現場而逃逸，置告訴人之生命、身體安全於
    不顧，行為實屬不該，兼衡告訴人所受傷勢之程度，而被告
    否認全部犯行，未能正視己非，且迄未與告訴人達成調解或
    和解以賠償損害，犯罪後態度顯然不佳，復考量被告前有多
    次竊盜、毒品、公共危險等案件經法院論罪科刑之前科紀錄
    ，有臺灣高等法院被告前案紀錄表在卷可參，品行非佳，暨
    其智識程度、生活狀況等一切情狀，就其所犯上開2罪，分
    別量處如主文所示之刑，並就過失傷害罪部分諭知易科罰金
    之折算標準。
據上論斷，應依刑事訴訟法第299條第1項前段，刑法第2條第1項
但書、第284條前段、第185條之4第1項前段、第41條第1項前段
，刑法施行法第1條之1第1項，判決如主文。
本案經檢察官楊挺宏提起公訴，檢察官林曉霜到庭執行職務。　
中　　華　　民　　國　　111 　年　　5 　　月　　13　　日
　　　　　　　　　刑事第十七庭審判長法　官  張明道
                                    法　官  張英尉
                                    法　官  李思緯
以上正本證明與原本無異。
如不服本判決應於收受判決後20日內向本院提出上訴書狀，並應
敘述具體理由。其未敘述上訴理由者，應於上訴期間屆滿後20日
內向本院補提理由書(均須按他造當事人之人數附繕本)「切勿逕
送上級法院」。 
      　　　　　　　　　　　　　　　書記官　薛福山
中　　華　　民　　國　　111 　年　　5 　　月　　16　　日



附錄論罪法條全文：
中華民國刑法第185條之4
駕駛動力交通工具發生交通事故，致人傷害而逃逸者，處6月以
上5年以下有期徒刑；致人於死或重傷而逃逸者，處1年以上7年
以下有期徒刑。
犯前項之罪，駕駛人於發生交通事故致人死傷係無過失者，減輕
或免除其刑。
中華民國刑法第284條
因過失傷害人者，處1年以下有期徒刑、拘役或10萬元以下罰金
；致重傷者，處3年以下有期徒刑、拘役或30萬元以下罰金。